【裁判字號】    99,審司,80
【裁判日期】    990521
【裁判案由】    選派清算人
【裁判全文】
臺灣臺北地方法院民事裁定              99年度審司字第80號
聲  請  人  財政部臺北市國稅局
法定代理人  甲○○
相  對  人  每日安企業有限公司
上列聲請人聲請選派每日安企業有限公司清算人事件，本院裁定
如下：
    主  文
選派陳嘉麟（民國52年4月30日出生，住新竹市○區○○○路59
巷10號11樓之1）為相對人每日安企業有限公司之清算人。
聲請程序費用新台幣壹仟元由相對人每日安企業有限公司負擔。
    理  由
一、按解散之公司，除因合併、破產而解散者外，應行清算，公
    司法第24條定有明文。又公司經中央主管機關撤銷或廢止登
    記者，準用公司法第24條規定，為公司法第26條之1所明定
    。次按有限公司之清算，以全體股東為清算人。但本法或章
    程另有規定或經股東決議，另選清算人者，不在此限；不能
    依公司法第79條規定定其清算人時，法院得因利害關係人之
    聲請，選派清算人，公司法第79條、第81條分別定有明文。
    而此項規定於有限公司清算時準用之，復經公司法第113條
    所明文。
二、本件聲請意旨略以：相對人每日安企業有限公司（下稱每日
    安公司）欠繳民國96年度營利事業所得稅計新台幣17,923元
    。且該公司唯一股東兼董事陳芳玉業於96年12月20日死亡，
    每日安公司並經台北市政府於98年8月21日廢止登記在案。
    又該公司之章程無清算人之相關規定，且唯一股東陳芳玉之
    法定繼承人均拋棄繼承，是每日安公司已無其他股東可為清
    算人。為清理欠稅之必要，聲請人爰以利害關係人身分，聲
    請依法選派每日安公司之清算人等語。
三、經查，相對人每日安公司業經台北市政府98年8月21日府產
    業商字第0983733750號函廢止登記在案，有臺北市政府99年
    3月31日府產業商字第09982637000號函、公司登記資料查詢
    附卷可憑，依公司法第26條之1準用第24條規定，每日安公
    司應行清算程序。又每日安公司之公司章程並未有清算人選
    任之特別規定，且陳芳玉為該公司唯一股東兼董事，而其法
    定繼承人皆已拋棄繼承之事實，業據聲請人提出有限公司設
    立登記表、公司章程、欠稅總歸戶查詢情形表、臺灣士林地
    方法院家事法庭98年7月13日士院木家真97年度繼字第171號
    函、家庭成員（三親等）資料查詢清單、繼承系統表等為證
   ，堪信聲請人主張為真實。足見每日安公司已無董事、股東
    可擔任公司之清算人，是為處理每日安公司之未了結事務，
    以盡速消滅其法人格，聲請人聲請為該公司選派清算人，於
    法並無不合。準此，本院參酌聲請人所陳報可供選派為清算
    人名冊等相關資料，審酌陳嘉麟為陳芳玉之配偶，且為進行
    清算事務所需用之公司資料，以其親屬最具接近資料之可能
    ，況陳嘉麟並無非訟事件法第176 條不得選派為清算人之情
    事，堪認選派陳嘉麟擔任每日安公司之清算人應為妥適。
四、依非訟事件法第24條第1項、第175條第3項，裁定如主文。
中    華    民    國    99    年    5     月    21    日
                  民事第六庭    法  官  吳定亞
以上正本係照原本作成。
不得聲明不服。
中    華    民    國    99    年    5     月    21    日
                                書記官  張婕妤

司法院資訊處製作；財團法人民間司法改革基金會備份。
